【裁判字號】    92,訴,1042
【裁判日期】    921002
【裁判案由】    公共危險
【裁判全文】
臺灣桃園地方法院刑事判決                        九十二年度訴字第一四二號
    公  訴  人  臺灣桃園地方法院檢察署檢察官
    被      告  甲○○
                丁○○
    共      同
    指定辯護人  本院公設辯護人  丙○○
右列被告因公共危險案件，經檢察官提起公訴（九十二年度偵字第七０三三號），本
院判決如左：
    主  文
甲○○、丁○○共同放火燒燬現有人所在之建築物未遂，各處有期徒刑貳年，均緩刑
伍年，在緩刑期內均付保護管束。
    事  實
一、甲○○與丁○○係朋友，二人於桃園縣龍潭鄉中正村三一一號「佳佳綜合市場」
    內合夥承租編號Ａ四－二號之攤位經營飲食攤，因於民國九十二年三月廿八日上
    午與欲至渠等之攤位向渠等收租金及訂立新租約之商場組長發生糾紛，心生不滿
    ，竟於該日下午一時五分許，基於放火燒燬現有人所在之建築物之共同犯意聯絡
    ，將一支軟管插入容量約五、六百Ｃ．Ｃ之保特瓶內以抽取丁○○所有車號為Ｊ
    Ｊ八－九七二號重型機車之九五無鉛汽車，殆裝至六、七分滿，再由丁○○騎乘
    該機車附載甲○○返回前開商場，由甲○○下車將前開汽油潑灑於有人在內辦公
    且為木質地板裝潢之市場管理處辦公室門口內側踏墊、門口外側之階梯、柏油馬
    路之上，再以臨時拾獲之打火機自已潑灑汽油之柏油馬路開始點火，火起後濃煙
    密佈並向辦公室門口內側延燒，甲○○與丁○○見狀，即由丁○○騎乘前開同一
    機車附載甲○○逃離現場，幸經該商場內多數攤販共同將火澆熄，市場管理處辦
    公室始未被燒燬，而免於難。
二、案經桃園縣政府警察局平鎮分局報告臺灣桃園地方法院檢察署檢察官偵查起訴。
    理  由
一、訊據被告甲○○、丁○○大致自白不諱，惟辯稱：渠等僅有潑灑汽油於市場管理
    處辦公室門口外側之門前，且當時該辦公室內一樓並沒有人在內辦公，樓上則渠
    等看不到云云。惟查：被告丁○○於警訊時自承被告甲○○有將汽油灑在辦公室
    外側之階梯及空地，再自空地點燃，火由空地向辦公室樓梯延燒等語，再觀諸卷
    附現場照片，緊臨市場管理處辦公室門口之階梯已被燒成一片焦黑，則任何人以
    常理觀之，當能判斷火舌甚有可能往僅有一門之隔之辦公室門口內側之木質地板
    延燒，非惟如是，實際上，門口內側之踏墊及踏墊周遭之木質地板確已被延燒，
    而呈黑色炭化之結果，而卷附桃園縣消防局火災原因調查報告書亦引該局火災證
    物鑑定報告，認為辦公室門口內側之踏墊亦有汽油類促燃劑之反應，可見辦公室
    門口內側踏墊亦有為被告甲○○潑灑汽油，非僅辦公室外側而已。再佳佳綜合市
    場係一正在營業中之市場，被告二人對此知之甚詳，則該市場管理處辦公室內亦
    當有人在內辦公，證人乙○○亦於本院調查時證稱確有二位小姐在二樓之辦公室
    內上班，被告殊未得僅以無人在一樓，即跳躍式地合理懷疑二樓亦無人在內。綜
    上，被告二人共同放火欲燒燬現有人所在之建築物之主、客觀犯行明顯，本件事
    證明確，渠等犯行足堪認定。
二、核被告甲○○、丁○○二人所為，係犯刑法第一百七十三條第三項、第一項之放
    火燒燬現有人所在之建築物未遂罪。被告二人間，有犯意聯絡、行為分擔，為共
    同正犯。被告犯行尚處未遂，依刑法第二十六條前段之規定，減輕其刑。被告二
    人前無何前科紀錄，此有台灣高等法院被告全國前案紀錄表二紙附卷可憑，素行
    尚佳，惟因年輕識淺，無法控制憤怒情緒，一時衝動，致罹重典，然渠等犯後態
    度良好，並對所鑄下之大錯，深表悔悟及表明願再求學之意願，佳佳綜合市場之
    總經理乙○○亦於本院調查時表明願原諒之意願，本院認即使科以法定最輕刑亦
    屬仍嫌過重，爰依刑法第五十九條之規定，再予酌減之，並依遞減之例為之。爰
    審酌對現有人所在之建築物放火之危害性甚大、被告之犯罪手段、犯後態度等一
    切情狀，量處如主文所示之刑。被告二人均未曾受有期徒刑以上刑之宣告，前已
    敘及，且犯後又已深表悔悟，並得市場總經理乙○○之諒解，其等經此次罪刑宣
    告之教訓，信無再犯之虞，本院認其刑以暫不執行為適當，爰並予宣告緩刑五年
    ，以勵自新。又本件係屬危害社會治安重大之犯罪，即便基於前述理由宣告緩刑
    ，亦仍當依刑法第九十三條第一項之規定，宣示被告二人於緩刑期內均付保護管
    束。末以，被告用以縱火之容器、打火機，前者已燃燒僅剩殘骸，此觀前開桃園
    縣消防局火災證物鑑定報告自明，後者已為被告丟棄不知所蹤，爰均不諭知沒收
    。
據上論斷，應依刑事訴訟法第二百九十九條第一項前段，刑法第二十八條、第一百七
十三條第三項、第一項、第二十六條前段、第五十九條、第七十四條第一款、第九十
三條第一項，判決如主文。
本案經檢察官廖先志到庭執行職務
中      華      民      國      九十二      年      十      月    二    日
                                      臺灣桃園地方法院刑事第十二庭
                                          審判長法  官    游  紅  桃
                                                法  官    黃  永  定
                                                法  官    曾  雨  明
右正本證明與原本無異。
如不服本判決，應於判決送達後十日內向本院提出上訴狀( 應附繕本 )，上訴於
臺灣高等法院。
                                                書記官    戴  育  萍
中        華        民        國    九十二    年    十    月     二     日
附錄法條：
刑法第一百七十三條第三項、第一項
刑法第一百七十三條
放火燒燬現供人使用之住宅或現有人所在之建築物、礦坑、火車、電車或其他供水、
陸、空公眾運輸之舟、車、航空機者，處無期徒刑或七年以上有期徒刑。
失火燒燬前項之物者，處一年以下有期徒刑、拘役或五百元以下罰金。
第一項之未遂犯罰之。
預備犯第一項之罪者，處一年以下有期徒刑、拘役或三百元以下罰金。


司法院資訊處製作；財團法人民間司法改革基金會備份。
